臺灣苗栗地方法院刑事判決
110年度易緝字第1號
公  訴  人  臺灣苗栗地方法院檢察署檢察官
被      告  彭治博


上列被告因違反毒品危害防制條例案件，經檢察官提起公訴（98
年度毒偵字第1077號），被告於準備程序中就被訴事實為有罪之
陳述，經本院告以簡式審判之旨並聽取當事人意見後，裁定改行
簡式審判程序，經檢察官聲請改依協商程序而為判決，本院判決
如下：
    主    文
彭治博施用第二級毒品，累犯，處有期徒刑肆月，如易科罰金，
以新臺幣壹仟元折算壹日。 
    犯罪事實及理由
一、本件犯罪事實及證據均引用起訴書之記載（如附件），犯罪
    事實部分增加施用第二級毒品之方式為「於玻璃球吸食器（
    未扣案）放入甲基安非他命，用打火機點火燒烤吸食煙霧之
    方式」；證據部分補充：被告彭治博於本院準備程序中之自
    白。
二、本件經檢察官與被告於審判外達成協商之合意且被告已認罪
    ，其合意內容為：「被告願受科刑範圍為有期徒刑4月，如
    易科罰金，以新臺幣1000元折算1日。」經查，上開協商合
    意並無刑事訴訟法第455條之4第1項所列情形之一，檢察官
    聲請改依協商程序而為判決，本院爰不經言詞辯論，於協商
    合意範圍內為協商判決，合予敘明。
三、應適用之法條：刑事訴訟法第273條之1第1項、第455條之2
    第1項、第455條之4第2項、第455條之8、第454條第2項。
四、附記事項：
　㈠被告前於民國96年間，因違反毒品危害防制條例案件，經本
    院以95年度訴字第685號判決判處有期徒刑7月確定，經入監
    執行，嗣於97年7月4日因徒刑執行完畢出監，此有臺灣高等
    法院被告前案紀錄表可稽（見本院易緝卷第43頁至第44頁）
    。故被告於徒刑執行完畢後，5年以內故意再犯有期徒刑以
    上之罪，構成累犯。又本件為協商判決，經檢察官考量司法
    院釋字第775號解釋意旨（見本院易緝卷第93頁），與被告
    於審判外達成刑度協商之合意，業如前述，上開協商合意並
    無刑事訴訟法第455條之4第1項所列情形，本院依法於協商
    合意範圍內為協商判決，附此說明。
  ㈡被告施用第二級毒品甲基安非他命所使用之玻璃球吸食器，
    為供被告上開犯罪所用之物，惟未扣案，衡諸上開器具非違
    禁物或其他依法應沒收之物，爰不予宣告沒收。 　
五、本案經檢察官葉柏岳提起公訴，檢察官黃智勇到庭執行職務
    。
六、本判決除有刑事訴訟法第455條之4第1項第1款、第2款、第4
    款、第6款、第7款所定情形之一，或違反同條第2項規定者
    外，不得上訴。如有前述例外得上訴之情形，又不服本件判
    決，得自判決送達後20日內，向本院提出上訴書狀併附理由
    ，上訴於第二審法院。 
中　　華　　民　　國　　110 　年　　12　　月　　7 　　日
                  刑事第二庭  法　官    陳雅菡
以上正本證明與原本無異。　　　　　　　　　　　　　　　　
    　　　　　　　　　　　　　書記官　  林義盛
中　　華　　民　　國　　110 　年　　12　　月　　8 　　日
附錄本案論罪科刑法條：
毒品危害防制條例第10條
施用第一級毒品者，處6月以上5年以下有期徒刑。
施用第二級毒品者，處3年以下有期徒刑。
-附件
臺灣苗栗地方法院檢察署檢察官起訴書
                                    98年度毒偵字第1077號
    被　　　告　彭治博　
                        
                        
                        
上列被告因違反毒品危害防制條例案件，業經偵查終結，認為應
提起公訴，茲將犯罪事實及證據並所犯法條分敘如下：
        犯罪事實
一、彭治博曾因施用毒品案件，經法院裁定送觀察、勒戒後，認
    無繼續施用毒品之傾向，於民國95年10月11日執行完畢釋放
    ，並由本署檢察官以95年度毒偵緝字第59號為不起訴處分確
    定。復因施用毒品案件，經臺灣苗栗地方法院以95年度訴字
    第685號判處有期徒刑7月確定，於97年7月3日執行完畢（構
    成累犯）。詎其猶不知悔改，於前述觀察、勒戒執行完畢釋
    放後五年內，復基於施用第二級毒品之犯意，於98年5月30
    日下午3時許，在苗栗縣○○鄉○○村00鄰○○○00號住處房間內，
    施用第二級毒品甲基安非他命1次。嗣因彭治博為苗栗縣警
    察局苗栗分局列管之毒品人口，經警通知其於98年6月1日到
    場採尿送驗，檢驗結果呈安非他命及甲基安非他命陽性反應
    。
二、案經苗栗縣警察局苗栗分局報告偵辦。證據並所犯法條
一、證據清單及待證事實

編號   證     據     名      稱  待      證      事      實   1 被告彭治博於警詢時之自白。 證明被告確有於上揭時、地施用毒品甲基安非他命之事實。   2 苗栗縣警察局苗栗採尿室毒品人口到場採尿名冊1份。 證明檢體編號HZ00000000000號之尿液，確係自被告身體排放、採集之代謝物。   3 中山醫學大學附設醫院檢驗科藥物檢測中心於98年6月11日出具之尿液檢驗報告1份。 證明被告為警採尿送驗後，檢驗結果呈安非他命及甲基安非他命陽性反應。   4 刑案資料查註紀錄表、全國施用毒品案件紀錄表、受觀察勒戒人毒品及前科紀錄簡列表及矯正簡表各1份。 證明被告施用毒品之前案，且被告前經法院裁定送觀察、勒戒執行完畢釋放，本件係五年內再犯之案件。 
二、核被告所為，係犯毒品危害防制條例第10條第2項之施用第
    二級毒品罪嫌。被告前有如犯罪事實欄所述之前科犯行及執
    行紀錄，此有本署刑案資料查註紀錄表1份在卷可稽，其於
    五年內故意再犯本件有期徒刑以上之罪，為累犯，請依刑法
    第47條第1項規定，加重其刑。
三、依毒品危害防制條例第23條第2項、刑事訴訟法第251條第1
    項提起公訴。此  致臺灣苗栗地方法院
中　　華　　民　　國　　98　　年　　10　　月　　13　　日
                              檢  察  官  葉  柏  岳